【裁判字號】    90,易,741
【裁判日期】    900521
【裁判案由】    違反農會法
【裁判全文】
臺灣桃園地方法院刑事判決                            九十年度易字第七四一號
    公  訴  人  臺灣桃園地方法院檢察署檢察官
    被      告  乙○○
    被      告  丙○○○
    右二人共同
    選任辯護人  巨克安律師
    被      告  甲○○
右列被告等因違反農會法案件，經檢察官提起公訴（九十年度偵字第四七０七號），
本院判決如左：
        主  文
乙○○於農會之選舉，對於有選舉權之人，交付財物，而約其選舉權為一定之行使，
處有期徒刑肆月，如易科罰金，以佰元折算壹日。
丙○○○幫助於農會之選舉，對於有選舉權之人，交付財物，而約其選舉權為一定之
行使，處有期徒刑月，如易科罰金，以佰元折算壹日，緩刑貳年。
甲○○於農會之選舉，有選舉權之人，收受財物，而許以其選舉權為一定之行使，處
有期徒刑貳月，如易科罰金，以佰元折算壹日，緩刑年。
        事  實
一、乙○○係桃園縣桃園市農會第十四屆農會會員代表之候選人，在登記參選之後，
    竟起意以行賄買票之方式，尋求順利當選，乃於民國九十年一月中、下旬（九十
    年一月十二日以後）農曆春節前某日，在桃園市○○路九五八號向其妻子丙○○○提及欲賄選一事，丙○○○乃本於幫助乙○○賄選之意，而交付現金新台幣（
    下同）六萬元給予乙○○，以供乙○○行賄買票之用，乙○○於取得前開款項之
    後，乃於隔日先前往桃園市○○路一五一號選舉人陳振助住處，向陳振助拜票，
    意欲尋求陳振助之支持，經陳振助應允支持之後，乙○○乃將手插褲袋口內，欲
    取出現金二千元向陳振助行賄，陳振助見狀即明白乙○○之意，惟乃當面予以婉
    拒，並稱自己兄弟間的事，不必客氣，乙○○始未取出賄款，僅於稱謝之後離去
    ，而於同日稍晚，乙○○復前往桃園市○○路一Ｏ五四號選舉人甲○○之住處，
    向甲○○拜票，並取出分別裝有二千元現金之紅包袋三只，表明一只係由甲○○
    得之，約其於選舉投票時，投票支持乙○○之外，另外二只則請甲○○代收轉交
    給予同為選舉人之甲○○父親吳阿長及兄長吳國全，欲約使其二人於選舉投票時
    ，亦投票支持乙○○，甲○○遂當場應允之，並收受前開三包賄款。嗣後，甲○○乃將前開賄款其中二包交給其不知情之妻子林麗梅轉交給予吳阿長時，吳阿長
    明白該款項乃係賄款，乃拒絕收受，並將前開三包賄款（含乙○○所收受之二千
    元現金）全部收齊之後，令吳國全送還給予乙○○。嗣因於該屆農會選舉後，乙○○落選，丙○○○與其妯娌陳黃玉英在電話中談及落選一事，並稱人家買三千
    ，他（指乙○○）買二千而已云云，為查賄專案小組所截聽，全案始被查獲。
二、案經檢察官指示法務部調查局桃園縣調查站調查後移送臺灣桃園地方法院檢察署
    檢察官偵查起訴。
    理  由
一、訊據被告乙○○、丙○○○及甲○○三人對於右揭事實均予坦承不諱，且核與證
    人陳振助、吳國全、吳阿長、林麗梅等人於檢察官偵查中到庭證述之情節相符合
    ，本件事證明確，被告三人右揭犯行均足堪認定，應予依法論科。
二、核被告乙○○右揭所為，係犯農會法第四十七條之一第一項第二款之行賄罪，至
    其行求之低度行為，已為交付之高度行為所吸收，不另論罪；而被告丙○○○右
    揭所為，係基於幫助之犯意而為之，係犯刑法第三十條第一項前段及農會法第四
    十七條之一第一項第二款之幫助行賄罪，並應依刑法第三十條第二項規定，依正
    犯之刑減輕之。而核被告甲○○右揭所為，則係犯農會法第四十七條之一第一項
    第一款之收賄罪。至於被告乙○○右揭所為，因係將三包賄款同時交給甲○○一
    人收受再轉交給予同為選舉人之吳阿長及吳國全二人，且吳阿長及吳國全二人亦
    均拒絕收受，並將前開三包賄款全部收齊之後，令吳國全送還給乙○○，故被告
    乙○○右揭所為，仍係僅屬成立對甲○○一人之賄選行為，尚非連續犯，公訴人
    認被告乙○○應依連續犯論處，容屬誤會，附此敘明。爰審酌被告乙○○、丙○○○、甲○○三人犯後均坦承犯行，頗知悔悟，並各參其犯罪之動機、目的、手
    段、品性、素行等一切情狀，分別量處如主文所示之刑，同時並均諭知易科罰金
    之折算標準，以資懲儆。末查，被告丙○○○、甲○○二人前均未曾受有期徒刑
    以上刑之宣告，此有臺灣高等法院被告全國前案紀錄表在卷可按，上開被告二人
    均僅因一時失慮，致觸刑章，且經此次偵、審及科刑之教訓後，當知警惕，應無
    再犯之虞，本院認前揭對上開被告二人分別所宣告之刑，均以暫不執行為適當，
    爰分別併宣告被告丙○○○緩刑二年，被告甲○○緩刑三年，以啟自新。至於被
    告甲○○所曾經收受之賄款，因業經其兄長吳國全早已將之送還給予乙○○，自
    不宜再對之諭知沒收，附此敘明。
三、據上論斷，應依刑事訴訟法第二百九十九條第一項前段，農會法第四十七條之一
    第一項第一款、第二款，刑法第十一條前段、第三十條第一項前段、第二項、第
    四十一條第一項前段、第七十四條第一款，罰金罰鍰提高標準條例第二條，判決
    如主文。
本案經檢察官呂寧莉到庭執行職務。
中      華      民      國      九十    年      五      月    二十一    日
                                臺灣桃園地方法院刑事第一庭
                                    法  官  呂  仲  玉
右正本證明與原本無異。
如不服本判決，應於判決送達後十日內向本院提出上訴狀( 應附繕本 )，上訴於
臺灣高等法院。
                                    書記官  劉  晨  輝
中        華        民        國   九十   年   五  月    三十一    日
論罪法條：
農會法第四十七條之一
農會之選舉有左列行為之一者，處三年以下有期徒刑，得併科三萬元以下罰金：
一、有選舉權之人，要求、期約或收受財物或其他不正利益，而許以不行使其選舉權
    或為一定之行為者。
二、對於有選舉權之人，行求、期約或交付財物或其他不正利益，而約其不行使選舉
    權或為一定之行使者。
三、對於候選人刑求、期約或交付財物或其他不正利益，而約其放棄競選或為一定之
    競選活動者。
四、候選人要求、期約或收受財物或其他不正利益，而許以放棄競選或為一定之競選
    活動者。
犯前項之罪者，所收受之財物沒收之。如全部或一部不能沒收時，追徵其價額。


司法院資訊處製作；財團法人民間司法改革基金會備份。
